臺北高等行政法院判決
　　　　　　　　　　　　　　　　　　 96年度簡字第00700號
原　　　告　甲○○
被　　　告　勞工保險局
代　表　人　乙○○（總經理）
訴訟代理人　丁○○兼送達代收.
　　　　　　丙○○
上列當事人間因勞工保險條例事件，原告不服行政院勞工委員會
中華民國96年4 月9 日勞訴字第0960040328號訴願決定，提起行
政訴訟。本院判決如下：
    主  文
原告之訴駁回。
訴訟費用由原告負擔。
　　事實及理由
一、事實概要：緣原告前以磊祥興業有限公司台南分公司為投保
    單位，加入勞工保險，於民國（下同）79年9 月7 日退職而
    退出勞工保險。嗣原告於95年10月30日（被告受理日期）檢
    據向被告申請老年給付，經被告審查，以原告申請老年給付
    ，已逾2 年請領給付時效，不符勞工保險條例第30條之規定
    ，乃以95年11月10日保給簡字第041115186 號函（下稱原處
    分）核定原告所請老年給付應不予給付。原告不服，向勞工
    保險監理委員會（下稱勞保監理會）申請審議，經該會於96
    年1 月17日以95保監審字第3834號審定書駁回後，提起訴願
    ，亦遭駁回，遂提起本件行政訴訟。
二、原告起訴意旨略稱：
  (一)原告90年間因中風臥病在床，雖經住院診治，因病情嚴重，
    診治時間較長，家中毫無積蓄，僅靠健保給藥。原告病情並
    無起色，毫無工作能力，家中經濟非常困難，幾乎三餐不繼
    ，原告的子女因此輟學，前往工廠當臨時工，晚間沿街拾荒
    ，充實家用，以微薄收入暫為4 口之家最低生活需求。又原
    告家中未訂報紙，亦無電視，毫不知悉外界訊息，對勞工失
    業申領的規定更是毫無所知，根本無法知悉2 年未領權利自
    動消滅的規定，且被告從未公布宣示，讓人民如何遵守？希
    望政府體恤原告的狀況，伸出慈悲援手，改善原告的困境。
  (二)現在唯一的希望，請被告准予按規定發給老年給付，或比照
    發給青壯年失業給付等，暫維一家4口之生活。
  (三)聲明請求撤銷原處分、爭議審定及訴願決定；並命被告作成
    核付原告老年給付新臺幣（下同）20,400元之行政處分；訴
    訟費用由被告負擔。
三、被告答辯意旨略稱：
  (一)勞工保險條例第30條規定：「領取保險給付之請求權，自得
    請領之日起，因2 年間不行使而消滅。」同條例第58條第1
    項第1 款規定：「被保險人合於下列規定之一者，得請領老
    年給付：一參加保險之年資合計滿1 年，年滿60歲或女性被
    保險人年滿55歲退職者。」
  (二)原告以於79年9 月7 日自磊祥興業有限公司台南分公司退職
    退保，迄至95年10月30日始自行申請老年給付，經被告審查
    ，以原告係18年4 月8 日生，自77年4 月23日起連續加保至
    79年9 月7 日退職止，年齡滿61歲，保險年資合計滿2 年又
    138 日，已符合老年給付請領之規定。惟原告遲至95年10月
    30日始提出申請，被告乃依勞工保險條例第30條規定，以本
    件原處分函核定原告已逾2 年請求權時效，所請老年給付，
    不予給付，依法並無不符。至原告於行政訴訟書所述有關失
    業給付乙節，應非屬本案之爭點，不予贅述。
  (三)聲明請求駁回原告之訴；訴訟費用由原告負擔。
四、按「領取保險給付之請求權，自得請領之日起，因2 年間不
    行使而消滅。」、「被保險人合於左列規定之一者，得請領
    老年給付：一參加保險之年資合計滿1 年，年滿60歲或女性
    被保險人年滿55歲退職者。二參加保險之年資合計滿15年，
    年滿55歲退職者。三在同一投保單位參加保險之年資合計滿
    25年退職者。四參加保險之年資合計滿25年，年滿50歲退職
    者。五擔任經中央主管機關核定具有危險、堅強體力等特殊
    性質之工作合計滿5 年，年滿55歲退職者。被保險人已領取
    老年給付者，不得再行參加勞工保險。」、「被保險人依前
    條第1 項規定請領老年給付者，其保險年資合計每滿1 年按
    其平均月投保薪資，發給1 個月老年給付；其保險年資合計
    超過15年者，其超過部分，每滿1 年發給2 個月老年給付。
    但最高以45個月為限，滿半年者以1 年計。」、「被保險人
    年逾60歲繼續工作者，其逾60歲以後之保險年資最多以5 年
    計，於退職時依第59條規定核給老年給付。但合併60歲以前
    之老年給付，最高以50個月為限。」勞工保險條例第30條、
    第58條第1 項、第59條及第61條分別定有明文。
五、經查：
  (一)本件原告之請求若經核准，按其退職前3 年平均月投保薪資
    為10,200元，而原告的年資共2 年138 日，得請領2 個月老
    年給付20,400元，是本件訴訟金額在20萬元以下，應適用簡
    易訴訟程序，合先敘明。
  (二)查本件原告其出生於18年4 月18日，77年4 月23日由磊祥興
    業有限公司台南分公司申報加保，投保薪資10,200元，至79
    年9 月7 退職退保時，已年滿61歲，保險年資合計2 年又13
    8 日，其退職退保之當時已符合請領老年給付要件等情，為
    兩造所不爭，復有原告之勞保老年給付受理編審清單附原處
    分卷可參，自堪信為真正。惟原告遲至95年10月30日始提出
    老年給付之申請，此有原告出之申請書附原處分卷可稽，則
    原告於其退職退保時（79年9 月7 日）即可提起老年給付之
    申請，迨95年間始提出本件申請，顯已逾2 年請求權時效。
    據此，被告以原告所請老年給付，不符勞工保險條例第30條
    規定，核定不予給付，於法自屬有據。
六、綜上所述，原處分認事用法既無違誤，爭議審定及訴願決定
    予以維持，即無不合，原告仍執前詞及個人主觀之見解，請
    求如聲明所示，為無理由，應予駁回。又本件為簡易事件，
    依卷內資料，事證已臻明確，爰不經言詞辯論為判決。
據上論結，本件原告之訴為無理由，爰依行政訴訟法第233 條第
1項 、第98條第1 項前段，判決如主文。
中　　華　　民　　國　　96　　年　　10　　月　　31　　日
                            第四庭 法  官  陳秀
上為正本係照原本作成。
本件以訴訟事件所涉及之法律見解具有原則性者為限，始得於本
判決送達後20日內向本院提出上訴狀並表明上訴理由，如已於本
判決宣示後送達前提起上訴者，應於判決送達後20日內補具上訴
理由（均按他造人數附繕本），且經最高行政法院許可後方得上
訴。
中　　華　　民　　國　　96　　年　　10　　月　　31　　日
 　　  　　　　　　　   　　　     書記官  楊子鋒
